臺灣臺北地方法院刑事判決
111年度交易字第27號
公  訴  人  臺灣臺北地方檢察署檢察官
被      告  林淑琪




選任辯護人  劉鑫成律師（法扶律師）
            陳柏瑋律師（法扶律師）
上列被告因過失傷害案件，經檢察官聲請以簡易判決處刑（110
年度調院偵字第707號），本院受理後（111年度交簡字第138號
），認不宜逕以簡易判決處刑，改行通常程序審理，茲判決如下
：
    主  文
本件公訴不受理。
    理  由
一、公訴意旨如聲請簡易判決處刑書所載（如附件）。
二、按告訴乃論之罪，告訴人於第一審辯論終結前得撤回其告訴
    ，又告訴經撤回者，應諭知不受理之判決，刑事訴訟法第23
    8條第1項、第303條第3款分別定有明文。
三、查被告林淑琪涉犯之過失傷害罪，依刑法第287條前段規定
    ，須告訴乃論。惟被告、告訴人陳婉玲、關係人臺北市政府
    環境保護局等三方業於民國111年12月1日達成調解，並據告
    訴人撤回告訴到院，此有本院歷次審判筆錄、111年12月6日
    刑事撤回告訴狀（兼含撤回附帶民事訴訟）、111年12月1日
    臺北市政府環境保護局國家賠償事件協議書等件在卷可稽，
    依前開法條之規定，爰不經言詞辯論，逕為諭知不受理之判
    決。
四、依刑事訴訟法第303條第3款、第307條，判決如主文。　　
本案經檢察官江貞諭偵查起訴，檢察官葉惠燕、黃怡華到庭執行
職務。
中　　華　　民　　國　　111 　年　　12　　月　　7 　　日
　　　　　　　　　刑事第十四庭法　官　歐陽儀
上正本證明與原本無異。 
如不服本判決應於收受送達後20日內向本院提出上訴書狀，並應
敘述具體理由；其未敘述上訴理由者，應於上訴期間屆滿後20日
內向本院補提理由書（均須按他造當事人之人數附繕本）「切勿
逕送上級法院」。告訴人或被害人如對於本判決不服者，應具備
理由請求檢察官上訴，其上訴期間之計算係以檢察官收受判決正
本之日期為準。因疫情而遲誤不變期間，得向法院聲請回復原狀
。
                              書記官  李璁潁
中　　華　　民　　國　　111 　年　　12　　月　　7     日
附件：
臺灣臺北地方檢察署檢察官聲請簡易判決處刑書
                                  110年度調院偵字第707號
　　被　　　告　林淑琪　女　35歲（民國00年0月0日生）
　　　　　　　　　　　　住○○市○○區○○路0段00巷00弄0
　　　　　　　　　　　　　號
　　　　　　　　　　　　國民身分證統一編號：Z000000000號
　　選任辯護人　朱瑋華律師（法扶律師）
上列被告因過失傷害案件，業經偵查終結，認宜聲請以簡易判決
處刑，茲將犯罪事實及證據並所犯法條分敘如下：　　　　
　　　　犯罪事實
一、林淑琪係依據臺北市市民以工代賑輔導自治條例派任從事臺
    北市市公共空間及市政府所屬機關之環境清潔維護人員，於
    民國110年6月13日上午6時39分許，在臺北市○○區○○街00號
    前，推著清掃用推車，欲由北往南方向跨越馬路時，理應注
    意行人穿越道路，必須經由行人穿越道穿越，不得在其一百
    公尺範圍內穿越道路，且應注意來往車輛，復依當時天候晴
    、日間自然光線、柏油路面乾燥、無缺陷、無障礙物、視距
    良好等並無不能注意之情形，竟疏未注意擅自推上開推車穿
    越馬路，適陳婉玲騎乘車牌號碼000-0000號普通重型機車，
    自同路段由東往西方向直行，撞及推車左側而人車倒地，陳
    婉玲因此受有頭部外傷併頭暈嘔吐、雙上肢及右下肢多處挫
    擦傷、顏面部約0.5公分撕裂傷及右側顴骨骨折等傷害。
二、案經陳婉玲訴由臺北市政府警察局萬華分局報告偵辦。
　　　　證據並所犯法條
一、被告林淑琪固坦承有於上揭時、地與告訴人陳婉玲所騎乘機
    車發生碰撞之事實，然矢口否認涉有前揭犯行，辯稱：伊推
    推車從臺北市○○區○○街00號前要過馬路至對面，因對向馬路
    上有檳榔渣，告訴人騎機車衝很快，而且闖紅燈就撞到伊的
    推車，伊過馬路前有看左右等語。惟查，上揭犯罪事實，業
    據告訴人指訴明確，並有道路交通事故現場圖、臺北市政府
    警察局萬華分局交通分隊道路交通事故補充資料表、談話紀
    錄表、道路交通事故調查報告表（一）（二）、道路交通事
    故照片共20張、臺北市立聯合醫院中興院區診斷證明書、國
    立臺灣大學醫學院附設醫院診斷證明書、臺北市政府警察局
    交通警察大隊道路交通事故初步分析研判表等在卷可參。按
    行人穿越道路，於設有行人穿越道、人行天橋或人行地下道
    者，必須經由行人穿越道、人行天橋或人行地下道穿越，不
    得在其一百公尺範圍內穿越道路，道路交通安全規則第134
    條第1項訂有明文，而被告當時又無不能注意之情事，竟疏
    未注意及此而貿然違規穿越道路，以致肇事，被告顯有過失
    ，且告訴人因本次車禍受有傷害，有前揭診斷證明書為證，
    被告之過失行為，核與告訴人之傷害間，具有相當因果關係
    ，是被告前揭所辯不足採信，被告犯嫌應堪認定。
二、核被告所為，係犯刑法第284條前段之過失傷害罪嫌。
三、依刑事訴訟法第451條第1項聲請逕以簡易判決處刑。
    此　致
臺灣臺北地方法院
中　　華　　民　　國　 111　　年　　1 　　月　　11　　日
　　　　　　　　　　　　　　　檢  察  官　江貞諭
本件正本證明與原本無異
中　　華　　民　　國　 111　　年　　1 　　月　　25　　日
　　　　　　　　　　　        書　記　官  郭昭宜
本件係依刑事訴訟法簡易程序辦理，法院簡易庭得不傳喚被告、
輔佐人、告訴人、告發人等出庭即以簡易判決處刑；被告、被害
人、告訴人等對告訴乃論案件如已達成民事和解而要撤回告訴或
對非告訴乃論案件認有受傳喚到庭陳述意見之必要時，請即另以
書狀向簡易法庭陳述或請求傳訊。
附錄本案所犯法條全文
中華民國刑法第284條
因過失傷害人者，處1年以下有期徒刑、拘役或10萬元以下罰金
；致重傷者，處3年以下有期徒刑、拘役或30萬元以下罰金。